臺灣桃園地方法院刑事判決　　　　　　　94年度訴字第1040號
公　訴　人　臺灣桃園地方法院檢察署檢察官
被　　　告　甲○○　男　37歲.
上被告因違反毒品危害防制條例案件，經檢察官提起公訴（起訴
案號：94年毒偵字第2581號），被告於準備程序中就被訴事實為
有罪之陳述，經本院合議庭裁定由受命法官獨任行簡式審判程序
，茲判決如下：
    主  文
甲○○施用第一級毒品，累犯，處有期徒刑拾壹月；又施用第二
級毒品，累犯，處有期徒刑陸月。應執行有期徒刑壹年參月。
    事  實
一、甲○○前因施用毒品案件，經臺灣臺北地方法院裁定送觀察
  　、勒戒後，認無繼續施用毒品之傾向，由臺灣臺北地方法院
  　檢察署檢察官於民國87年12月8 日以87年度偵字第24207 號
    為不起訴處分確定；復於88年間因施用第一、二級毒品案件
    ，經觀察、勒戒後，認有繼續施用毒品之傾向，先送強制戒
    治，並由臺灣基隆地方法院檢察署檢察官提起公訴，嗣於89
    年2 月15日，經臺灣基隆地方法院以88年度易字第650 號判
    決，就施用第一級毒品部分判處有期徒刑8 月，施用第二級
    毒品部分判處有期徒刑5 月，合併應執行有期徒刑1 年確定
    ；而其強制戒治期間成效評定為合格，經臺灣基隆地方法院
    裁定停止戒治，並於89年1 月13日停止強制戒治之執行付保
    護管束，惟其於停止戒治付保護管束期間，又因施用第一級
    毒品及第二級毒品案件，經臺灣基隆地方法院檢察官先聲請
    撤銷停止戒治，並送執行強制戒治處分，且以89年度毒偵字
    第2203號提起公訴，經臺灣基隆地方法院以89年度訴字第70
    6 號判處應執行有期徒刑1 年2 月（施用第一、二級毒品各
    判處有期徒刑10月、5 月）確定，經接續執行有期徒刑，於
    91年10月9 日縮刑期滿假釋出獄，甫於92年3 月2 日經保護
    管束期滿執行完畢（構成本件累犯）；而其因於前揭停止戒
    治付保護管束期間內，施用毒品而違反重大事項，同時亦經
    臺灣基隆地方法院裁定撤銷保護管束，於89年11月20日令入
    戒治處所執行殘餘之強制戒治，迄至90年2 月11日強制戒治
    執行完畢。詎甲○○猶不知悔改，在上開強制戒治及有期徒
    刑執行完畢釋放後5 年內，復基於施用第一級毒品海洛因及
 　 第二級毒品安非他命之各別犯意，分別於94年2 月26日下午
    4時24分許為警採集尿液檢體時點回溯26、96小時內某時，
    在台北縣瑞芳鎮○○街49號4 樓之住處，施用第一級毒品海
    洛因及第二級毒品安非他命；嗣因甲○○屢經臺北縣政府警
    察局瑞芳分局通知實施「列管毒品人口尿液檢體採集調驗」
    工作未到，為警向臺灣基隆地方法院檢察署聲請強制採驗尿
    液許可書，並於94年2 月26日下午4 時24分許，在臺北縣瑞
    芳鎮○○街49號4 樓，採取甲○○之尿液經送臺灣檢驗科技
    股份有限公司鑑定，結果確有呈現第一級毒品鴉片類、第二
    級毒品安非他命類之陽性反應，始查獲上情。
二、案經台北縣政府警察局瑞芳分局報請臺灣桃園地方法院檢察
    署檢察官偵辦起訴。甲○○於準備程序中為有罪之陳述，經
    本院合議庭裁定由受命法官獨任行簡式審判程序。
    理  由
一、上揭犯罪事實，業經被告甲○○於本院審理中坦承不諱。而
    被告經警採其尿液送驗，結果呈嗎啡、可待因及安非他命類
    毒品之陽性反應，有台灣檢驗科技股份有限公司濫用藥物尿
    液檢驗報告1 紙附卷可稽。顯見被告自白核與事實相符，洵
    堪採信。綜此，本案事證明確，被告犯行洵堪認定，應予依
    法論科。
二、核被告甲○○所為，係犯毒品危害防制條例第10條第1 項之
    施用第一級毒品海洛因罪及同條第2 項之施用第二級毒品甲
    基安非他命罪。被告其各別持有第一級毒品及第二級毒品之
    低度行為，為其各別施用第一級毒品及第二級毒品之高度行
    為所吸收，均不另論罪。被告有事實欄所載之前科紀錄，於
    前開有期徒刑執行完畢後5 年內，再犯本件有期徒刑以上之
    罪，係屬累犯，應依刑法第47條加重其刑。又被告所犯上開
    2 罪，犯意各別，罪名不同，應予分論併罰。爰審酌被告犯
    罪之目的、動機、其用以施用毒品之手段、被告之前科、品
    行、智識程度、犯罪所生損害及被告犯罪後坦承不諱之態度
    等一切情狀，就各罪量處如主文所示之刑，並定其應執行之
    刑，以示懲儆。
三、按被告所犯為死刑、無期徒刑、最輕本刑3 年以上有期徒刑
    之罪或高等法院管轄第一審案件以外之罪，經被告於準備程
    序就被訴事實為有罪之陳述，經告知簡式審判程序之旨，並
    聽取被告及檢察官之意見後，經本院合議庭依刑事訴訟法第
    273 條之1 規定，裁定由受命法官獨任進行簡式審判程序審
    理，併予敘明。
據上論斷，應依刑事訴訟法第273 條之1 第1 項、第299 條第1
項前段，毒品危害防制條例第10條第1 項、第2 項，刑法第11
條前段、第47條、第51條第5 款，判決如主文。
本案經檢察官蔡孟利到庭執行職務。
中　　華　　民　　國　　94　　年　　6　　月　　30 　　日
                          刑事第一庭  法  官  楊晴翔
以上正本證明與原本無異。
如不服本判決，應於判決送達後10日內向本院提出上訴狀（應附
繕本），上訴於臺灣高等法院。
                                      書記官  劉晨輝
中　　華　　民　　國　　94　　年　　7 　　月　　5 　　日
附論罪科刑依據之法條：
毒品危害防制條例第十條第一項、第二項
施用第一級毒品者，處六月以上五年以下有期徒刑。
施用第二級毒品者，處三年以下有期徒刑。
